臺灣臺北地方法院交通事件裁定　　　　　　　　　　　九十一年度交聲字第六九號
　　異議人即
　　受處分人　甲○○
右列異議人即受處分人因違反道路交通管理處罰條例案件，對於台北市交通事件裁決
所中華民國九十年十二月二十四日所為之處分（原處分案號：北市裁三字第駕裁二二
－Ｚ00000000號），聲明異議，本院裁定如左：
    主      文
異議駁回。
    理      由
一、按汽車行駛高速公路，應依速限標誌指示，高速公路交通管制規則第五條第一項
    前段定有明文，又汽車行駛於高速公路，而不遵管制之規定者，處汽車駕駛人新
    台幣（以下同）三千元以上六千元以下罰鍰，道路交通管理處罰條例第三十三條
    第一項定有明文，而汽車駕駛人駕駛汽車違反道路交通管理處罰條例第三十三條
    規定者，除應依該條所規定之罰鍰處罰外，並予記違規點數一點，道路交通管理
    處罰條例第六十三條第一項第一款亦定有明文。
二、本件異議人即受處分人甲○○於民國九十年十一月一日凌晨一時二分駕駛其所有
    車號ＫＹ－五六九三號自用小客車，沿中正機場往北二高方向，由西向東方向行
    駛，途經該路段六點八公里處，該處路段速限為九十公里，受處分人竟以一百零
    四公里之速度超速行駛，而為內政部警政署國道公路警察局泰山分隊第一警察隊
    員警張城龍以裝置於警用巡邏車上之雷達測得超速，除將受處分人攔停外，並以
    受處分人有違反前揭道路交通管理處罰條例第三十三條第一項規定之行為掣單舉
    發，嗣受處分人於舉發通知單上所載之應到案日期前向原處分機關提出申訴，經
    原處分機關請舉發單位即國道一隊調查結果，仍認受處分人有前開違規行為，原
    處分機關乃依前揭道路交通管理處罰條例第三十三條第一項、第六十三條第一項
    第一款規定於九十年十二月二十四日從輕裁處異議人罰鍰三千元並予記違規點數
    一點。
三、訊據受處分人固不否認有於前開時間駕駛前開車號汽車，在前述地點為警攔停之
    事實，惟矢口否認有任何違反前開道路交通管理處罰條例規定之行為，辯稱：我
    沒有超速，當天走的時候，前面的車子最起碼十幾台，我是跟著前車走，如果我
    有超速，那我前面的車都有超速，前車有違規，我也會違規，我看到警察難道會
    超速嗎？當天我根本沒有超速云云，惟查：受處分人於前述時地駕駛前揭車號汽
    車超速行駛之違規事實，業據證人即開單告發受處分人之員警張城龍於本院九十
    一年五月八日調查時，以具結擔保其供述之真實性並在負擔偽證罪之心理處罰狀
    態下供稱：（問：提示舉發單，本件是你舉發？）是；（問：舉發情形？）這是
    用車窗測速器半夜舉發，從中正機場出來的車輛屈指可數，我們習慣停車在天橋
    下，我會給駕駛人二次機會，第一次我會按掉，他如果再違規一次，我才會攔他
    ，本件我沒有印象如何處理，如我一般的做法就是這樣，當地限速九十公里，我
    們內規在一百公里，本件超速十四公里，這些都是當場攔停，掣單舉發等語。且
    按證人張城龍乃為原處分機關所認定受處分人有前開違規行為之原證人，其到庭
    在本院法官面前以言詞供述本件訴訟上之待證事實－即受處分人有前開違規事實
    ，本院由其上開詳細之供述已得有受處分人確有上開違規行為之心證，且於本件
    卷存證據資料內並無任何積極證據足以證明證人張城龍上開供述係屬虛偽，亦無
    有足以令人顯信張城龍其供述為不可採之品性證據或前科證據存在，本院自不得
    僅以證人為本件開單告發受處分人之員警而全盤抹煞其在訴訟上所具有之原證人
    資格，而受處分人對前開證人之供述並無法舉出或請本院調查任何對其有利之證
    據資料，以使本院對證人所供述受處分人違規之事實產生任何合理之懷疑，且交
    通警察掣單舉發違反道路交通管理處罰條例所列之違規事實，本質上為行政處分
    ，係公務員基於職務上之權力，依法就特定之具體事件所為之具公法上效果之單
    方面行政行為，基於公務員為公法上行為具有公信力之原則，該行政行為當可被
    推定為真正，其據以依法處分之事實認定亦為正確無誤，此外，亦有原處分機關
    即內政部警政署國道公路警察局第一警察隊就異議人違規申訴案發文回覆稱：「
    本隊所使用之雷射槍是針對單一車道測速，不會有誤判之情形，本隊舉發並無不
    當」等語（卷附（九○）公警國刑訴字第一五四七○號），可資證明當時雷射測
    速器並無誤判之情形；本件異議人既未能提出證據以資證明其確無違規行為，僅
    空言稱並未超速，若有看見警察並不會超速等語，尚難認其辯解為可採，本件事
    證明確，受處分人之違規行為堪以認定。
四、綜上所述，受處分人確有在前揭時地駕駛汽車超速行駛之違規行為，從而原處分
    機關依前揭道路交通管理處罰條例第三十三條第一項、第六十三條第一項第一款
    規定從輕逕行裁處異議人罰鍰三千元並予記違規點數一點，核無違誤，本件受處
    分人之異議為無理由，自應將其異議駁回。
據上論斷，應依道路交通案件處理辦法第十九條，裁定如主文。
中      華      民      國    九十一    年      九      月     十六     日
                                      臺灣臺北地方法院交通法庭
                                          法    官  吳  孟  良
右正本證明與原本無異。
如不服本裁定，應於裁定送達後五日內向本院提出抗告狀。
                                          書 記 官  田  華  仁
中      華      民      國    九十一    年      九      月     十七     日
